【裁判字號】    97,交聲,433
【裁判日期】    970616
【裁判案由】    聲明異議
【裁判全文】
臺灣臺南地方法院交通事件裁定         97年度交聲字第433號
移送機關    交通部公路總局嘉義區監理所新營監理站
異議人即
受處分人    甲○○
上列受處分人因違反道路交通管理處罰條例案件，對於交通部公
路總局嘉義區監理所新營監理站民國97年4月25日所為之裁決處
分（處分案號：新監裁違字第裁73-L00000000號），聲明異議，
本院裁定如下：
    主  文
異議駁回。
    理  由
一、原處分意旨略以：異議人即受處分人甲○○（下稱異議人）
    ，所有之車牌號碼TH-8133號自用一般小客車，於民國（下
    同）97年1月14日上午9時18分許，在嘉義縣大林鎮慈濟醫院
    旁，因在設有禁止停車標線之處所停車，經嘉義縣警察局民
    雄分局大林分駐所員警依違反道路交通管理處罰條例第56
    條第1項第4款之規定，製單逕行舉發，嗣經交通部公路總局
    嘉義區監理新營監理站（下稱移送機關），以其違規事實明
    確，乃依道路交通管理處罰條例第56條第1項第4款之規定，
    裁處異議人罰鍰新台幣900元。
二、本件聲明異議意旨略以：所謂「在設有禁止停車標誌、標線
    之處所」意義為何？若非舉發地點附近之慈濟醫院設置收費
    停車場，此路段何以會禁止停車？顯有掛勾之嫌。為此，提
    出聲明異議等語。
三、按黃實線設於路側者，用以禁止停車，道路交通標誌標線號
    誌設置規則第149條第1項第1款第4目定有明文。次按汽車駕
    駛人停車時，在設有禁止停車標誌、標線之處所停車者，處
    新臺幣600元以上1,200元以下罰鍰，道路交通管理處罰條例
    第56條第1項第4款定有明文。
四、經查：
（一）移送機關指稱異議人所有牌照號碼TH-8133號自用一般小
      客車，於上揭時、地遭警舉發在設有黃實線之禁止停車標
      線之處所停車，有嘉義縣警察局97年2月12日嘉縣警交字
      第L00000000號函1份，並有照片1幀附卷可稽，因此，異
      議人於上開時、地有在設有禁止停車標線之處所停車之違
      規行為當可認定。
（二）惟異議人辯稱不知何謂「在設有禁止停車標誌、標線之處
      所」之意，然由舉發機關所提出之照片觀之，本件違規行
      為停車地點之路側係設有黃實線，由前揭說明可知，此即
      為禁止停車之路段。又道路號誌、標線、標誌之規劃設置
      ，乃屬交通主管機關之裁量權，若非顯然有濫用裁量、怠
      於裁量或逾越裁量之違法情事，尚無由司法機關介入審查
      之餘地，而異議人並未提出何以本件違規停車地點附近設
      有收費停車場，其附近路段路側劃設黃實線禁止停車，即
      有標線設置不當之違法事證供本院參酌，因此，異議人上
      述抗辯，尚屬無據。從而，移送機關指稱異議人有在設有
      禁止停車標線之處所停車之違規行為，自屬無誤。
五、綜上所述，異議人因有在禁止停車處所停車之違規行為，經
    移送機關依道路交通管理處罰條例第56條第1項第4款之規定
    ，裁處異議人罰鍰新台幣900元，並無違誤，從而，異議人
    之異議為無理由，應予駁回。
六、據上論斷，應依道路交通管理處罰條例第87條第2項、道路
    交通案件處理辦法第19條，裁定如主文。
中    華    民    國    97    年    6     月    16    日
                      交通法庭  法  官  陳淑勤
以上正本證明與原本無異。
如不服本裁定應於送達後5日內向本院提出抗告狀。
                                書記官  陳金堂
中    華    民    國    97    年    6     月    16    日


司法院資訊處製作；財團法人民間司法改革基金會備份。
